【裁判字號】    98,交上易,199
【裁判日期】    980911
【裁判案由】    公共危險等
【裁判全文】
臺灣高等法院刑事判決               98年度交上易字第199號
上  訴  人  臺灣臺北地方法院檢察署檢察官
被      告  乙○○
上列上訴人因被告公共危險等案件，不服臺灣臺北地方法院98年
度交易字第245號，中華民國98年6月17日第一審判決（起訴案號
：臺灣臺北地方法院檢察署98年度調偵字第435號），提起上訴
，本院判決如下：
    主  文
上訴駁回。
    事  實
一、乙○○於民國98年1月8日晚間19時許，在臺北縣新店市○○
    路某雜貨店內飲用啤酒約6瓶後，已達於不能安全駕駛動力
    交通工具之狀態，竟仍於同日晚間20時許，駕駛車牌號碼2T
    -4963號自用小客貨車，由上開地點出發，沿臺北縣新店市
    ○○路由安坑往中和方向行駛，於同日晚間20時7分前許，
    行經臺北縣新店市○○路及人中學旁約200公尺處，本應注
    意車前狀況，並隨時採取必要之安全措施，又汽車駕駛人有
    飲用酒類或其他類似物後其吐氣所含酒精濃度超過每公升
    0.25毫克以上，不得駕車，而依當時情形天氣陰、夜間有照
    明、路面鋪設柏油、無缺陷及障礙物，視距良好等行車環境
    ，且無不能注意之情事，因酒醉程度嚴重而造成正常駕駛操
    控能力下降，操控失當，小客貨車向外側車道偏移，致使右
    側車身擦撞行駛於同向外側車道之由甲○○駕駛車牌號碼
    QU6-202號輕型機車，致甲○○受有頭部外傷併頸部四肢多
    處挫擦傷、頸椎第5、6間椎間盤突出併神經壓迫、雙膝挫傷
    合併擦傷、左髖部挫傷、頸部肌肉拉傷等傷害，並經路人見
    狀後以093***322號行動電話報警處理，而乙○○在肇事後
    ，於有偵查權限之人知悉犯罪人之前，停留於現場，並主動
    向到場處理事故員警陳明自己係肇事者，自首接受裁判。嗣
    於同日21時6分許始經警測得乙○○呼氣所含酒精濃度達每
    公升0.99毫克，而悉上情。
二、案經甲○○告訴暨臺北縣政府警察局新店分局報請臺灣臺北
    地方法院檢察署檢察官偵查起訴。
    理  由
一、證據能力：被告對後引證據之證據能力，均不爭執（本院卷
    第17頁），且觀其製作取得之情形，並無違法或不當情況，
    依刑事訴訟法第159條之5規定，均有證據能力，合先敘明。
二、訊據被告對於上開事實坦承不諱（原審卷第36頁反面，本院
    卷第17頁），核與證人丙○○證訴情節相符（偵卷第12 至
    13頁、第54頁、原審卷第15頁背面至16頁），並有天主教耕
    莘醫院診斷證明書、新店分局交通分隊車禍處理小組道路交
    通事故現場圖、道路交通事故現場圖、道路交通事故調查報
    告表 (一)、(二)、現場及車損照片20張、093***322號行動
    電話之台灣大哥大資料查詢在卷可稽（偵卷第23至36頁、第
    42頁、第58-1、58-2頁、原審卷第7頁），復有酒精濃度測
    試單、刑法第185條之3案件測試觀察紀錄表、生理平衡檢測
    表在卷可稽（偵查卷第37至39頁）。足徵被告自白，有證據
    可佐，堪予採信，此部份事實，堪予認定。
三、按汽車行駛時，駕駛人應注意車前狀況，並隨時採取必要之
    安全措施，道路交通安全規則第94條第3項定有明文；次按
    汽車駕駛人有飲用酒類或其他類似物後其吐氣所含酒精濃度
    超過每公升0.25毫克以上，不得駕車，道路交通安全規則第
    102條第7款亦定有明文。被告為考領有適當駕駛執照之人，
    明知駕駛車輛應遵守上開道路交通安全規則之規定，且依當
    時天氣陰、夜間有照明、路面鋪設柏油、無缺陷及障礙物，
    視距良好等行車環境，且無不能注意之情事時，詎被告服用
    酒類致呼氣酒精濃度值已達每公升0.99毫克後，猶駕駛自用
    小客貨車行經肇事路段，又因酒後生理反應遲緩，未注意上
    開規定，操控失當而肇事致告訴人甲○○人車倒地，受有事
    實欄所載傷勢，被告顯有應注意能注意而不注意之過失。且
    本件交通事故經臺北縣政府警察局初步分析研判結果，亦認
    被告有上開肇事原因，有臺北縣政府警察局交通事故初步分
    析研判表存卷可參，是被告過失行為與告訴人甲○○受傷間
    ，有相當因果關係。事證明確，被告犯行，堪以認定。
四、核被告所為，係犯刑法第185條之3服用酒類，不能安全駕駛
    動力交通工具而駕駛罪、刑法第284條第1項前段之過失傷害
    罪。被告酒醉駕駛自用小客車，因而致告訴人甲○○受傷
    ，應依道路交通管理處罰條例第86條第1項規定，就過失傷
    害罪部分加重其刑。被告於肇事後，於有偵查權限之機關
    或公務員發覺前，即向前往處理之警員坦承肇事，並自動接
    受裁判，有臺北縣政府警察局新店分局道路交通事故肇事人
    自首情形紀錄表在卷足憑，就過失傷害罪部分，依法減輕其
    刑，並先加後減之。至於被告就其所涉公共危險部分犯行部
    分，於肇事後經警測試其呼氣所含酒精濃度達每公升0.99毫
    克後，仍拒絕簽名，並於翌（9）日警詢時就其身上有酒氣
    來源時表示稱：警察所聞到為汗臭味，對於酒測值不認同，
    當時其未吹酒測器云云（偵卷第9頁、第37頁），則此部份
    ，顯未自首，合予敘明。被告所犯上開2罪，犯意各別，
    行為互異，自應分論併罰。至於被告行為後，刑法第41條
    、第42-1條增訂社會勞動之易刑處分，並於98年9月1日施行
    ，惟觀諸法務部98年5月1日09801670號函意旨，此當屬將來
    執行問題，附此敘明。
五、原審以事證明確，適用刑事訴訟法第284條之1、第299條第1
    項前段，道路交通管理處罰條例第86條第1項，刑法185 條
    之3、第284條第1項前段、第41條第1項前段、第42條第3項
    前段，刑法施行法第1條之1，並審酌被告酒後已不能安全駕
    駛之程度，猶駕車上路，因而發生事故，致告訴人受有相當
    程度傷害，其呼氣酒精濃度達每公升0.99毫克，情節非輕，
    犯後坦承犯行，惟因賠償金額未為告訴人接受而無法達成和
    解等一切情狀，就不能安全駕駛動力交通工具而駕駛部分，
    處罰金新臺幣壹拾貳萬元，並諭知如易服勞役，以新臺幣壹
    仟元折算壹日；就過失傷害人部分，處有期徒刑月，並諭
    知如易科罰金，以新臺幣壹仟元折算壹日。認事用法量刑，
    均無不當。公訴人循告訴人請求上訴，意旨略以：未和解，
    態度不佳，原審量刑過輕等語，然查：有關是否達成民事和
    解事項，原審於量刑時，已予以斟酌，且原審量刑，並無不
    符比例原則等情，上訴意旨，尚有誤會，為無理由，應予駁
    回。
據上論斷，應依刑事訴訟法第368條，判決如主文。
本案經檢察官吳國南到庭執行職務。
中    華    民    國    98    年    9    月    11    日
            刑事第十八庭  審判長法  官  吳鴻章
                                法  官  謝靜恆
                                法  官  周政達
以上正本證明與原本無異。
不得上訴。
                                書記官  廖純瑜
中    華    民    國    98    年    9    月    11    日
附錄：本案論罪科刑法條全文
刑法第284條：
因過失傷害人者，處6月以下有期徒刑、拘役或500元以下罰金，
致重傷者，處1年以下有期徒刑、拘役或500元以下罰金。
從事業務之人，因業務上之過失傷害人者，處1年以下有期徒刑
、拘役或1千元以下罰金，致重傷者，處3年以下有期徒刑、拘役
或2千元以下罰金。
刑法第185條之3
服用毒品、麻醉藥品、酒類或其他相類之物，不能安全駕駛動力
交通工具而駕駛者，處1年以下有期徒刑、拘役或科或併科15萬
元以下罰金。


司法院資訊處製作；財團法人民間司法改革基金會備份。
